【裁判字號】    96,訴,1178
【裁判日期】    970118
【裁判案由】    毒品危害防制條例
【裁判全文】
臺灣士林地方法院刑事判決              96年度訴字第1178號
公  訴  人  臺灣士林地方法院檢察署檢察官
被      告  甲○○
上列被告因毒品危害防制條例案件，經檢察官提起公訴（95年度
毒偵字第2321號），被告於準備程序就被訴事實為有罪之陳述，
本院合議庭裁定改由受命法官獨任進行簡式審判程序，並判決如
下：
    主  文
甲○○施用第一級毒品，處有期徒刑壹年；又施用第二級毒品，
處有期徒刑陸月。應執行有期徒刑壹年肆月。
    事  實
一、甲○○前因施用毒品案件，經多次觀察、勒戒及強制戒治，
    仍未戒除毒癮，於民國90年間又犯施用毒品罪，經本院90年
    度毒聲字第1445號裁定強制戒治，於91年7 月22日停止戒治
    釋放，所餘戒治期間付保護管束，於91年11月15日保護管束
    期滿視為強制戒治執行完畢。又因施用毒品案件，經臺灣臺
    北地方法院92年度毒聲字第1420號裁定強制戒治，並經該院
    92度訴字第1540號判處有期徒刑8 月確定。嗣於93年1月9日
    因毒品危害防制條例修正停止戒治（此次強制戒治並未執行
    完畢）。上揭臺灣臺北地方法院判決與另案合併執行有期徒
    刑1年6月，甫於96年5 月25日縮刑假釋出監。又因施用第一
    級、第二級毒品，經本院於96年11月19日以96年度訴字第99
    6 號判處應執行有期徒刑2年4月。詎甲○○仍不知悔悟，於
    前案強制戒治執行完畢後5 年內，再犯前揭施用毒品之罪，
    且經法院判決後，復基於施用第一級毒品及第二級毒品之犯
    意，分別於96年9 月15日為警採尿往前回溯5 日及4 日內不
    詳時間，於不詳地點，各施用第一級毒品海洛因及第二級毒
    品安非他命1 次。嗣於96年9 月15日下午1 時30分（起訴書
    誤下午3時10分）為警方於臺北市○○區○○街110巷3號5樓
    （起訴書誤為臺北市○○區○○路2段261號）執行搜索時查
    獲，並於同日下午3時10分採集尿液送驗，而悉上情。
二、案經臺北市政府警察局內湖分局報告臺灣士林地方法院檢察
    署檢察官偵查起訴。
    理  由
一、本件被告甲○○所犯非死刑、無期徒刑或最輕本刑有期徒刑
    3 年以上之罪，亦非高等法院管轄第一審案件，且於準備程
    序進行中，被告先就被訴事實為有罪之陳述，經告知被告簡
    式審判程序之旨，並聽取檢察官、被告之意見後，本院合議
    庭裁定由受命法官進行簡式審判程序，是本件之證據調查，
    依刑事訴訟法第273 條之2 規定，不受同法第159 條第1 項
    、第161 條之2 、第161 條之3 、第163 條之1 及第164 條
    至第170 條規定之限制，合先敘明。
二、上揭犯罪事實，業經被告甲○○坦承不諱，且被告為警查獲
    後，經採集其尿液檢體送臺灣尖端先進生技醫藥股份有限公
    司以酵素免疫分析法初步檢驗，再以氣相層析質譜儀法確認
    檢驗結果，呈安非他命類、鴉片類陽性反應，有臺北市政府
    警察局偵辦毒品案件尿液檢體委驗單、臺灣尖端先進生技醫
    藥股份有限公司96年9 月29日濫用藥物檢驗報告各1 紙附卷
    可稽（偵查卷第28、30頁）。按初次吸食煙毒者，經人體代
    謝作用於8 小時內，約有80% 之量排出，24小時後，約有90
    % 排出，72小時後仍有微量排出，依個人體質不同排出時間
    亦有差異，尤其成癮者其於吸食後120 小時內所採尿液，配
    合具公信力之儀器，仍可驗出等情，有憲兵司令部80年3 月
    25日80年鑑驗字0999號函可參，是若被告尿液中驗得鴉片類
    陽性反應，應認其於採尿回溯前120 小時（5 日）內某時有
    施用第一級毒品海洛因，有行政院衛生署藥物食品檢驗局81
    年2 月8 日81藥檢壹字第1156號函可參；又安非他命經口服
    投與後約70% 於24小時內自尿中排出，約90% 於96小時內自
    尿水中排出，由於目前國內尿液中安非他命之檢驗為鑑定其
    是否呈陽性反應尚未定其含量，且安非他命成分之檢出與其
    投與方式、投與量、個人體質、採尿時間與檢測儀器之精密
    等諸多因素有關，因此僅憑尿液中呈現安非他命陽性反應，
    並無法確切推算吸用時間距採集時間之長短，惟依上述資料
    推算，最長可能不會超過4 日，是若被告尿液中驗得安非他
    命類陽性反應，應認其於採尿回溯前96小時（4 日）內某時
    有施用第二級毒品安非他命，有行政院衛生署藥物食品檢驗
    局81年2 月8 日（81）藥檢壹字第1156號函釋可稽；足認被
    告於上述經警採尿時往前回溯之5 日內、4 日內某時，確分
    別有施用第一級毒品海洛因、第二級毒品安非他命之犯行，
    被告上揭自白核與事實相符，堪以採信。又被告前因施用毒
    品案件，經本院90年度毒聲字第1445號裁定強制戒治，於91
    年7 月22日停止戒治釋放，所餘戒治期間付保護管束，於91
    年11月15日保護管束期滿視為強制戒治執行完畢，有臺灣高
    等法院被告前案紀錄表、臺灣士林地方法院檢察署刑案資料
    查註紀錄表、全國施用毒品案件紀錄表等在卷可考，是被告
    於強制戒治執行完畢後5 年內再犯本件施用毒品犯行，堪以
    認定，應依法訴追審理。
三、核被告甲○○所為，係犯毒品危害防制條例第10條第1 項之
    施用第一級毒品罪及同條第2 項之施用第二級毒品罪。其施
    用前分別持有第一級、第二級毒品之低度行為，各為施用毒
    品之高度行為所吸收，均不另論罪。又被告所犯施用第一級
    毒品罪與施用第二級毒品罪，其犯意各別，行為互殊，應予
    分論併罰。公訴人就被告所犯上揭2 罪分別求處有期徒刑1
    年、6 月，並經被告同意（本院卷第43頁）。爰審酌被告前
    曾有施用毒品之犯行，屢經觀察勒戒及強制戒治之治療程序
    並判刑後，仍未戒除惡習而繼續施用，並考量其生活狀況、
    智識程度，施用毒品之次數，暨犯罪後坦承犯行等一切情狀
    ，認公訴人上開求刑並無不當，爰分別量處如主文所示之刑
    ，並依刑法第51條第5 款之規定，定其應執行刑。
據上論斷，應依刑事訴訟法第273 條之1 第1 項、第299 條第1
項前段，毒品危害防制條例第10條第1 項、第2 項、刑法第11條
前段、第51條第5 款，判決如主文。
本案經檢察官白忠志到庭執行職務。
中    華    民    國    97    年    1     月    18    日
                  刑事第三庭法  官  陳美彤
以上正本證明與原本無異。
如不服本判決，應於收受送達後10日內向本院提出上訴書狀，其
未敘述上訴之理由者並得於提起上訴後20日內向本院補提理由書
（均須按他造當事人之人數附繕本）。
                            書記官  賴麗容
中    華    民    國    97    年    1     月    18    日
附錄本案論罪科刑法條：
毒品危害防制條例第10條
施用第一級毒品者，處 6 月以上 5 年以下有期徒刑。
施用第二級毒品者，處 3 年以下有期徒刑。


司法院資訊處製作；財團法人民間司法改革基金會備份。
